# Clément COISCAUD









# COMPÉTENCES















# **FORMATIONS**

#### DEVELOPPEUR WEB ET WEB MOBILE - TITRE RNCP 5 - BAC+2

SEPTEMBRE 2022 - AVRIL 2023 | DIGINAMIC

- Fondamentaux du développement logiciel
- Maguettage d'un site web & développement Front-end
- Gestion des données
- Développement PHP
- Gestion de contenu et CMS
- HTML5, CSS3, Bootstrap, Javascript, ReactJS
- PHP, Prestashop, SQL, Symfony, GIT

#### **AUTOFORMATION**

2022 | OPENCLASSROOMS

- Apprenez à créer votre site web avec HTML5 et CSS3
- Écrivez du JavaScript pour le web

#### 2022 | LIVRE

- Je crée mon premier site web Sonia Baibou Editions Eyrolles
- Je parle le JavaScript Sonia Baibou Editions Eyrolles

#### **MASTER - SPÉCIALITÉ MARKETING**

2011 - 2015 | ESCEM ECOLE SUPÉRIEURE DE COMMERCE ET DE MANAGEMENT

Mémoire de recherche : "Quelle est la perception des produits gratuits par le consommateur?"

# EXPERIENCES PROFESSIONNELLES

#### **DÉVELOPPEUR WEB**

FEVRIER 2023 - AVRIL 2023 | AE2 AGENCE

- Développement de site marchand avec PrestaShop en front-end et back-end
- Création de modules PrestaShop personnalisés
- Amélioration des sites existants pour optimiser leurs référencements
- Débuggage des sites clients
- Assistance à la mise en ligne

#### **CHEF DE RÉGION FCSD**

MAI 2021 - JUILLET 2022 | FORD FRANCE

- Monitorer et garantir la bonne exécution des standards et programmes Ford sur la partie après-vente
- Veiller au respect des objectifs d'achat de pièces Ford et autres fournisseurs (atteints avec 10,5 millions de CA générés en 2021)
- Participer à la mise en place d'une stratégie de croissance en Ventes Extérieures et à l'Atelier (Pièces et Services)

#### **CHEF DE PRODUITS**

DÉCEMBRE 2017 - MAI 2021 | FORD FRANCE

- Gestion des produits Fiesta, Focus, Mondeo, Mustang, S-MAX, Galaxy & Mustang Mach-E pour la marque Ford : définition de la gamme, positionnement, pricing, mise en place de supports de communication et d'information (tarif, catalogue, configurateur, E-learning...)
- Gestion de projet : Dans le cadre du lancement de la nouvelle Ford Focus, mise en place d'événements de formation national (résultats au lancement : Ford Focus 1er véhicule importé en parts de marché sur les ventes à particuliers)

#### **SALES ANALYST**

OCTOBRE 2015 - DÉCEMBRE 2017 | FORD FRANCE

Analyse de la performance Ford et du marché automobile français grâce au suivi des différents indicateurs (commandes, immatriculations, livraisons). Envoi de reportings pour suivre et partager les indicateurs clés de performance.

### **PROFIL**

Détenteur d'un Master obtenu en école de commerce, j'ai travaillé pendant 7 ans sur des fonctions marketing et commerciales. Je souhaite aujourd'hui me reconvertir tant que développeur, volonté confirmée par un bilan de compétences validant mes envies et mes atouts pour exercer ce métier. Suite à une formation de "Développeur Web & mobile" et à l'obtention de mon diplôme, je suis désormais à la recherche d'un emploi et prêt à relever un nouveau challenge.

# COORDONNÉES

- clementcoiscaud@hotmail.fr
- **L** 06.59.83.86.32
- 44840 Les Sorinières
- 👄 Permis B & véhiculé

## CENTRES D'INTERETS

**Esport** Gastronomie Histoire du cinéma

## **CERTIFICATIONS**

Anglais courant (TOEIC: 880 points) Opquast : Maîtrise de la qualité en projet Web (815 points)